臺灣臺南地方法院刑事判決　　　　　　　99年度訴緝字第96號
公　訴　人　臺灣臺南地方法院檢察署檢察官
被　　　告　陳瑞賢
指定辯護人　本院公設辯護人林宜靜
上列被告因違反毒品危害防制條例案件，經檢察官提起公訴（98年
度偵字第17704號），本院判決如下：
    主  文
陳瑞賢犯如附表所示之販賣第三級毒品罪共十三罪，各處如附表
所示之主刑及從刑，應執行有期徒刑肆年陸月，因販賣第三級毒
品所得新臺幣壹萬柒仟柒佰元沒收之，如全部或一部不能沒收時
，以其財產抵償之；扣案之第三級毒品愷他命（驗餘淨重共計伍
拾肆點肆柒公克）、毒品包裝袋拾肆個、ＳＡＭＳＵＮＧ廠牌行
動電話貳支（序號：000000000000000號、00
0000000000000號）、ＳＩＭ卡貳張（門號000
0000000號、0000000000號），均沒收。
    事  實
一、陳瑞賢（綽號「阿賢」、「道仔」）前因販賣第三級毒品愷
    他命案件，經臺灣高等法院臺南分院於97年1月29日以96年
    度上更(一)字526號判處有期徒刑3年2月確定（未構成累犯）
    ，猶不知警惕，明知愷他命（Ketamine）係毒品危害防制條
    例第2條第2項第3款所定之第三級毒品，不得非法持有、販
    賣或轉讓，竟意圖營利，基於販賣第三級毒品愷他命之犯意
    ，以其內裝門號0000000000號、0000000000號SIM卡之行動
    電話為對外聯絡工具，由張家瑀、王郁偉先撥打陳瑞賢之上
    開門號行動電話，約定購買毒品事宜後，於附表所示之時間
    、地點，分別販賣第三級毒品愷他命予附表所示之張家瑀3
    次、王郁偉10次，總計得款新台幣（下同）17,700元（販賣
    時間、地點、對象及販毒所得，詳如附表所示）。嗣於98年
    12 月14日16時許，陳瑞賢在臺南市○○路56號居所前，販
    賣3,000元之愷他命予王郁偉（即附表編號13之犯行）後；
    王郁偉隨即於同日16時50分許，在臺南市○○○路○段148號
    前為警盤查，當場查扣王郁偉持有購自陳瑞賢之愷他命1包
    （驗前淨重3.337公克，驗後淨重3.326公克），而循線於同
    日17時30分許，在臺南市○○路56號2樓之3陳瑞賢居所，經
    陳瑞賢同意搜索其身體、該居所及陳瑞賢使用之車號7J-314
    8號車輛，查獲其販賣剩餘之愷他命13包（驗前淨重共計51.
    162公克、驗後淨重共計51.144公克、純質淨重共計41.185
    公克），以及其所有供其販賣愷他命之用之SAMSUNG廠牌行
    動電話2支（序號分別為000000000000000、00000000000000
    0）及SIM卡2張（門號分別為0000000000、0000000000），
    並均扣押在案。
二、案經行政院海岸巡防署南部地區巡防局第五岸巡總隊移送臺
    灣臺南地方法院檢察署檢察官偵查起訴。
    理  由
一、關於證據能力之認定：
    本件以下所引用之具傳聞性質之證據，檢察官、被告及其指
    定辯護人於本案言詞辯論終結前，均不爭執其證據能力，本
    院審酌前開證據之作成或取得之狀況，並無非法或不當取證
    之情事，且經本院於審判期日就上開證據依法進行調查、辯
    論，依刑事訴訟法第159條之5規定，均具有證據能力。至以
    下所引用之不具傳聞性質之證據，因非檢警違背法定程序取
    得之證據，依法自應有證據能力，併此敘明。
二、上開事實，業據被告陳瑞賢於偵查及審理中坦承不諱，並與
    證人張家瑀、王郁偉、鄭世華、蘇家瑞於警詢、偵查中證述
    之情節相符，並有證人張家瑀、王郁偉、鄭世華、蘇家瑞指
    認被告之指認犯罪嫌疑人紀錄表各1紙（見偵卷第22至24頁
    ）、被告使用門號0000000000號、0000000000號行動電話與
    王郁偉、張家瑀聯絡之通聯記錄2份（見偵卷第238至252頁
    ）、搜索扣押筆錄暨扣押物品目錄表各2份附卷可稽；又扣
    案之被告販賣予王郁偉之白色結晶1包（驗餘淨重3.326公克
    ）及被告販賣剩餘之白色結晶13包（驗餘淨重合計51.144公
    克），經送鑑定結果，均檢出愷他命成分等情，有高雄市立
    凱旋醫院99年1月4日出具之高市凱醫驗字第11993號濫用藥
    物成品檢驗鑑定書1紙（見偵卷第180頁）、高雄醫學大學附
    設中和紀念醫院98年12月29日出具之南五總字第0980018075
    號檢驗報告1紙（見偵卷第178頁）在卷可證；復有被告所用
    供其販賣毒品聯絡使用之SAMSUNG廠牌行動電話2支（序號分
    別為000000000000000、000000000000000）及SIM卡2張（門
    號分別為0000000000、0000000000）扣案可資佐證。足認被
    告之自白與事實相符，應可採信。
三、又毒品危害防制條例所規定之販賣毒品罪，雖未明示「營利
    之意圖」為其犯罪構成要件，然「販賣」一語，在文義解釋
    上當然已寓含有買賤賣貴，而從中取利之意思存在，且從商
    業交易原理與一般社會觀念而言，販賣行為在通常情形下，
    仍係以牟取利益為其活動之主要誘因與目的；衡以毒品之非
    法交易向為政府查禁森嚴且重罰不寬貸之行為，為一般民眾
    普遍認知之事，而被告與證人張家瑀、王郁偉間並無深切交
    情，僅存有買賣毒品關係，倘非有利可圖，被告絕無平白甘
    冒被查緝重罰之高度風險，而單純代無深厚交情之他人購買
    毒品之理，是其販入之價格當較其出售之價格為低，而有從
    中賺取買賣價差牟利之意圖及事實，應屬合理認定。又販賣
    毒品非可公然為之，亦無公定價格，容易分裝並增減份量，
    而每次買賣之價量，可能隨時依雙方關係深淺、資力、需求
    量及對行情之認知、來源是否充裕、查緝是否嚴緊、購買者
    被查獲時供述購買對象之可能風險之評估等，而異其標準，
    非可一概論之，是販賣毒品之利得除被告供述之價量俱臻明
    確外，委難察得其交易實情，然販賣者從價差或量差中牟利
    之方式雖異，惟其販賣行為在意圖營利則屬同一；從而，舉
    凡有償交易，除足以反證其確係另基於某種非圖利本意之關
    係外，通常尚難因無法查悉其販入價格，做為是否高價賣出
    之比較，諉以無營利之意思而阻卻販賣犯行之追訴。本件倘
    被告未販售上開毒品從中牟利，自無平白費時、費力，特意
    趕赴如附表所示地點交付毒品之理，是被告營利之意圖至為
    炯然。綜上，本院經比較被告前後供述及綜合其他事證判斷
    ，認被告確有如事實欄一（即附表所示）之販賣第三級毒品
    犯行，本件事證已臻明確，應予依法論科。
四、論罪科刑：
(一)、核被告，係犯毒品危害防制條例第4條第3項之販賣第三級毒
    品罪。被告販賣愷他命前後，分別持有愷他命之低度行為，
    應分別為各次販賣上開毒品之高度行為所吸收，均不另論罪
    。又被告所犯如附表所示之販賣第三級毒品13罪，均犯意各
    別，行為互異，時間亦殊，為數行為，應予分論併罰。
(二)、被告於偵查及審判中均自白本件事實欄一（即附表所示）之
    犯行，其所犯各罪，均應依毒品危害防制條例第17條第2項
    之規定減輕其刑。
(三)、末按適用刑法第59條酌量減輕其刑時，固未排除第57條所列
    舉10款事由之審酌，惟其程度應達於確可憫恕，始可予以酌
    減（最高法院70年度第6次刑事庭會議決議參照）。又刑法
    第59條規定犯罪之情狀可憫恕者，得酌量減輕其刑，其所謂
    「犯罪之情狀」，與同法第57條規定科刑時應審酌之一切情
    狀，並非有截然不同之領域，於裁判上酌減其刑時，應就犯
    罪一切情狀（包括第57條所列舉之10款事項），予以全盤考
    量，審酌其犯罪有無可憫恕之事由（即有無特殊之原因與環
    境，在客觀上足以引起一般同情，以及宣告法定低度刑，是
    否猶嫌過重等等），以為判斷（最高法院95年度台上字第61
    57號判決參照）。且被告有無前科，素行是否端正等情狀，
    僅可為法定刑內從輕科刑之標準，不得據為酌量減輕之理由
    （最高法院51年台上字第899號判例參照）。再刑法第59條
    之酌量減輕其刑，以宣告法定最低度之刑猶嫌過重者，始得
    為之；如別有法定減輕之事由，必依法律之規定減輕其刑後
    ，仍屬情輕法重，犯罪之情狀顯可憫恕時，始得適用（最高
    法院99年度台上字第1522號判決意旨參照）。本院考量販賣
    第三級毒品罪法定最低刑度係有期徒刑5年，非唯遠較販賣
    第一級毒品罪之法定最低本刑無期徒刑為輕，且不及無期徒
    刑減輕後刑度之半（刑法第65條第2項：無期徒刑減輕者，
    為20年以下15年以上有期徒刑），不若販賣第一級毒品海洛
    因之法定本刑為死刑或無期徒刑嚴峻；且毒品戕害國民健康
    至鉅，製造、運輸、販賣等行為情節尤重，更應嚴加非難，
    所為實乃法所不容，被告所犯販賣第三級毒品罪共計13罪，
    並非偶發之單一犯行，又無因不得已而為之情由，並無情輕
    法重之憾，縱使就被告所犯上開販賣第三級毒品犯行量處5
    年以上有期徒刑，仍難認為有顯屬過重之情形。況被告正值
    盛年，不思以正當途徑賺取金錢，而多次販賣毒品牟利，危
    害國民身心健康及社會風氣，進而敗壞社會治安，並無「犯
    罪之情狀顯可憫恕」情形，且被告上開犯行，業已依毒品危
    害防制條例第17條第2項之規定，減輕其刑，渠上開所為，
    依一般國民社會感情，尚難認被告本件之罪有何可堪憫恕之
    處，是本院認並無再依刑法第59條規定遞予酌減其刑之必要
    ，併此敘明。
(四)、爰審酌被告應知毒品對人體危害之鉅，猶不思警惕，僅因貪
    圖小利，竟藉流毒他人牟取利益，戕害他人身體健康，且危
    害社會治安，惟念被告因貪慾致罹刑章，販賣之期間不長、
    販毒所賺取之金額有限、販賣之次數、數量非多，以其本件
    犯罪情節而論，惡性尚非重大不赦，兼衡被告之素行、智識
    程度、家庭經濟狀況及犯罪後態度等一切情狀，就被告所涉
    犯行部分，量處如主文所示之刑，並定其應執行刑。
五、沒收：
(一)、按毒品危害防制條例第19條第1項有關沒收因犯罪所得財物
    之規定，係採義務沒收主義，故販賣毒品所得金錢，如能認
    定確係販賣毒品所得款項，應宣告沒收，不以當場搜獲扣押
    者為限，但因其並無「不問屬於犯人與否，沒收之」之特別
    規定，自仍以沒收物屬於犯人所有者為限，始得依該規定予
    以沒收，而上開規定另稱「追徵其價額」者，必限於所沒收
    之物，為金錢以外其他財物而無法沒收時，始應追徵其價額
    ，使其繳納與原物相當價額，如所得財物為金錢而無法沒收
    時，應以其財產抵償之，而不發生追徵價額問題；另上開規
    定所稱因犯罪所得之財物，係以實際所得者為限，苟無所得
    或尚未取得者，即無從為沒收、追徵或以財產抵償之諭知（
    最高法院93年度台上字第1218、2670、2743號及96年度台上
    字第2331號判決意旨參照）。被告如附表所示之各販賣第三
    級毒品所得，雖未扣案，依照上開說明，仍應依毒品危害防
    制條例第19條第1項規定，於各罪刑項下宣告沒收之，如全
    部或一部不能沒收時，則應以其財產抵償之。
(二)、次按毒品危害防制條例第2條第2項規定，毒品依其成癮性、
    濫用性及對社會危害性分為四級，並就製造、運輸、販賣、
    意圖販賣而持有、以非法方法使人施用、引誘他人施用及轉
    讓不同品項之毒品等行為，分別定其處罰。至施用或持有第
    三、四級毒品，因其可罰性較低，故未設處罰之規定，僅就
    施用或持有第一、二級毒品科以刑罰。惟鑑於第三、四級毒
    品均係管制藥品，特於同條例第11條之1明定無正當理由，
    不得擅自持有；第18條第1項中段復規定查獲之第三、四級
    毒品，無正當理由而擅自持有者，沒入銷燬之。從而，依同
    條例第18條第1項中段應沒入銷燬之毒品，專指查獲施用、
    持有第三、四級毒品而言；倘係查獲製造、運輸、販賣、意
    圖販賣而持有、以非法方法使人施用、引誘他人施用或轉讓
    第三、四級毒品，既屬同條例相關法條明文規定處罰之犯罪
    行為，即非該條項應依行政程序沒入銷燬之範圍。又同條例
    第19條第1項所定「供犯罪所用或因犯罪所得之物」，係指
    犯第4條至第9條、第12條、第13條或第14條第1項、第2項之
    罪所用或所得之物，不包括毒品本身在內，是尚不得援用此
    項規定為第三、四級毒品之沒收依據。以犯第4條第3項販賣
    第三級毒品罪為例，第三級毒品本身為其販賣之標的，非屬
    供「販賣第三級毒品所用之物」；必係遂行販賣該毒品使用
    之物，始屬「供犯罪（犯第4條第3項之販賣第三級毒品罪）
    所用之物」，其理至明。又同條例對於查獲之製造、運輸、
    販賣、意圖販賣而持有、以非法方法使人施用、引誘他人施
    用及轉讓第三、四級毒品之沒收，並無特別規定，如其行為
    已構成犯罪，則該毒品即屬不受法律保護之違禁物，應回歸
    刑法之適用，依刑法第38條第1項第1款之規定沒收之（最高
    法院98年台上字第6117號判決意旨參照）。復按以營利為目
    的販入毒品，經多次販賣後，持有剩餘毒品被查獲，其各次
    販賣毒品行為，固應併合處罰，惟該持有剩餘毒品之低度行
    為，應僅為最後一次販賣毒品之高度行為所吸收，不另論罪
    ，故就該查獲之剩餘毒品，祇能於最後一次之販賣毒品罪宣
    告沒收銷燬，不得於各次販賣毒品罪均宣告沒收銷燬（最高
    法院98年度台上字第5283、5117、3823、3337號判決意旨參
    照）。經查：在被告身上、住處及其所使用之自小客車上扣
    得之第三級毒品愷他命13包（驗餘淨重共計51.144公克）係
    被告歷次販賣予張家瑀、王郁偉後所剩餘，在證人王郁偉身
    上扣得之第三級毒品愷他命1包（驗餘淨重3.326公克），亦
    係被告於附表編號13所示時、地，販賣予王郁偉，此據被告
    及證人王郁偉2人供明在卷，是扣案之第三級毒品總計54.47
    公克應依刑法第38條第1項第1款宣告沒收；而毒品包裝袋共
    計14個則為包裝上開供販賣毒品之用，應依毒品危害防制條
    例第19條第1項宣告沒收。另揆諸前揭判決意旨，上開毒品
    及包裝袋自僅能於被告上開最後一次販賣愷他命犯行（即附
    表編號13）之罪刑項下宣告沒收之。
(三)、扣案之SAMSUNG廠牌行動電話2支（序號分別為000000000000
    000、000000000000000）及SIM卡2張（門號分別為00000000
    00、0000000000），係被告所有供其每次販毒聯絡使用，業
    據被告供明在卷，應依毒品危害防制條例第19條第1項規定
    ，分別在被告所涉犯行項下宣告沒收。
(四)、再按沒收之物，應與本案論罪科刑之事實有關，依法應沒收
    或得沒收者為限，如與本案之犯罪事實無關，雖係於本案以
    外之其他犯罪事實，經論罪科刑時，應沒收或得沒收之物，
    亦僅得於該他案宣告沒收，而不得於本案併予宣告沒收（最
    高法院95年度台上字第6662號判決意旨參照）。查本件扣案
    之被告所有之SAMSUNG廠牌行動電話1支（序號為0000000000
    00000）及SIM卡1張（門號為0000000000），係其平時使用
    之物，另警方在被告上址住處扣得之愷他命施用工具K盤2塊
    、毒品吸食工具1組，以及在證人王郁偉身上查扣之愷他命
    施用工具K盤1塊，均係該二人供施用毒品所用之物，與本案
    販賣第三級毒品犯行無關連性，揆諸前揭判決意旨，自均不
    得為沒收之宣告，附此敘明。
據上論斷，應依刑事訴訟法第299條第1項前段，毒品危害防制條
例第4條第3項、第17條第2項、第19條第1項，刑法第11條前段、
第38條第1項第1款、第51條第5款，判決如主文。
本案經檢察官許華偉到庭執行職務。
中    華    民    國    100    年    2    月    18    日
                  刑事第四庭  審判長  法  官  鄧希賢
                                      法  官  卓穎毓
                                      法  官  高如宜
以上正本證明與原本無異。
如不服本判決應於收受本判決後10日內向本院提出上訴書狀，並
應敘述具體理由。其未敘述上訴理由者，應於上訴期間屆滿後20
日內向本院補提理由書狀（均須按他造當事人之人數附繕本）「
切勿逕送上級法院」。
                                      書記官  陳慧玲
中    華    民    國    10    年    2     月    21    日
附錄本案論罪科刑法條：
毒品危害防制條例第4條第3項
製造、運輸、販賣第三級毒品者，處 5 年以上有期徒刑，得併
科新臺幣 7 百萬元以下罰金。
附表：
┌──┬─────┬──────┬────┬──────┬───────────┐
│編號│ 販賣時間 │  販賣地點  │販賣對象│販賣毒品種類│  主              文  │
│    │          │            │        │及金額      │   （罪名及宣告刑）   │
├──┼─────┼──────┼────┼──────┼───────────┤
│ 1  │98年8、9月│臺南市仁南二│張家瑀  │愷他命      │陳瑞賢販賣第三級毒品，│
│    │間某日起至│街附近某處  │        │2,500元     │處有期徒刑年，因販賣│
│    │98年12月14│            │        │            │第三級毒品所得新臺幣貳│
│    │日16時間某│            │        │            │仟伍佰元沒收之，如全部│
│    │日某時    │            │        │            │或一部不能沒收時，以其│
│    │          │            │        │            │財產抵償之；扣案之ＳＡ│
│    │          │            │        │            │ＭＳＵＮＧ廠牌行動電話│
│    │          │            │        │            │貳支（序號：三五八八○│
│    │          │            │        │            │0000000000號│
│    │          │            │        │            │、0000000000│
│    │          │            │        │            │七四七五九號）、ＳＩＭ│
│    │          │            │        │            │卡貳張（門號○九七三三│
│    │          │            │        │            │一三七七四號、○九八一│
│    │          │            │        │            │六四九三三九號），均沒│
│    │          │            │        │            │收。                  │
├──┼─────┼──────┼────┼──────┼───────────┤
│ 2  │98年8、9月│臺南市仁南二│張家瑀  │愷他命      │陳瑞賢販賣第三級毒品，│
│    │間某日起至│街附近某處  │        │2,500元     │處有期徒刑年，因販賣│
│    │98年12月14│            │        │            │第三級毒品所得新臺幣貳│
│    │日16時間某│            │        │            │仟伍佰元沒收之，如全部│
│    │日某時    │            │        │            │或一部不能沒收時，以其│
│    │          │            │        │            │財產抵償之；扣案之ＳＡ│
│    │          │            │        │            │ＭＳＵＮＧ廠牌行動電話│
│    │          │            │        │            │貳支（序號：三五八八○│
│    │          │            │        │            │0000000000號│
│    │          │            │        │            │、0000000000│
│    │          │            │        │            │七四七五九號）、ＳＩＭ│
│    │          │            │        │            │卡貳張（門號○九七三三│
│    │          │            │        │            │一三七七四號、○九八一│
│    │          │            │        │            │六四九三三九號），均沒│
│    │          │            │        │            │收。                  │
├──┼─────┼──────┼────┼──────┼───────────┤
│ 3  │98年8、9月│臺南市仁南二│張家瑀  │愷他命      │陳瑞賢販賣第三級毒品，│
│    │間某日起至│街附近某處  │        │2,500元     │處有期徒刑年，因販賣│
│    │98年12月14│            │        │            │第三級毒品所得新臺幣貳│
│    │日16時間某│            │        │            │仟伍佰元沒收之，如全部│
│    │日某時    │            │        │            │或一部不能沒收時，以其│
│    │          │            │        │            │財產抵償之；扣案之ＳＡ│
│    │          │            │        │            │ＭＳＵＮＧ廠牌行動電話│
│    │          │            │        │            │貳支（序號：三五八八○│
│    │          │            │        │            │0000000000號│
│    │          │            │        │            │、0000000000│
│    │          │            │        │            │七四七五九號）、ＳＩＭ│
│    │          │            │        │            │卡貳張（門號○九七三三│
│    │          │            │        │            │一三七七四號、○九八一│
│    │          │            │        │            │六四九三三九號），均沒│
│    │          │            │        │            │收。                  │
├──┼─────┼──────┼────┼──────┼───────────┤
│ 4  │98年10月中│臺南市○○路│王郁偉  │愷他命      │陳瑞賢販賣第三級毒品，│
│    │旬起至98年│56號前      │        │800元       │處有期徒刑貳年捌月，因│
│    │12月14日  │            │        │            │販賣第三級毒品所得新臺│
│    │16時間某日│            │        │            │幣捌佰元沒收之，如全部│
│    │某時      │            │        │            │或一部不能沒收時，以其│
│    │          │            │        │            │財產抵償之；扣案之ＳＡ│
│    │          │            │        │            │ＭＳＵＮＧ廠牌行動電話│
│    │          │            │        │            │貳支（序號：三五八八○│
│    │          │            │        │            │0000000000號│
│    │          │            │        │            │、0000000000│
│    │          │            │        │            │七四七五九號）、ＳＩＭ│
│    │          │            │        │            │卡貳張（門號○九七三三│
│    │          │            │        │            │一三七七四號、○九八一│
│    │          │            │        │            │六四九三三九號），均沒│
│    │          │            │        │            │收。                  │
├──┼─────┼──────┼────┼──────┼───────────┤
│ 5  │98年10月中│臺南市○○路│王郁偉  │愷他命      │陳瑞賢販賣第三級毒品，│
│    │旬起至98年│56號前      │        │800元       │處有期徒刑貳年捌月，因│
│    │12月14日  │            │        │            │販賣第三級毒品所得新臺│
│    │16時間某日│            │        │            │幣捌佰元沒收之，如全部│
│    │某時      │            │        │            │或一部不能沒收時，以其│
│    │          │            │        │            │財產抵償之；扣案之ＳＡ│
│    │          │            │        │            │ＭＳＵＮＧ廠牌行動電話│
│    │          │            │        │            │貳支（序號：三五八八○│
│    │          │            │        │            │0000000000號│
│    │          │            │        │            │、0000000000│
│    │          │            │        │            │七四七五九號）、ＳＩＭ│
│    │          │            │        │            │卡貳張（門號○九七三三│
│    │          │            │        │            │一三七七四號、○九八一│
│    │          │            │        │            │六四九三三九號），均沒│
│    │          │            │        │            │收。                  │
├──┼─────┼──────┼────┼──────┼───────────┤
│ 6  │98年10月中│臺南市○○路│王郁偉  │愷他命      │陳瑞賢販賣第三級毒品，│
│    │旬起至98年│56號前      │        │800元       │處有期徒刑貳年捌月，因│
│    │12月14日  │            │        │            │販賣第三級毒品所得新臺│
│    │16時間某日│            │        │            │幣捌佰元沒收之，如全部│
│    │某時      │            │        │            │或一部不能沒收時，以其│
│    │          │            │        │            │財產抵償之；扣案之ＳＡ│
│    │          │            │        │            │ＭＳＵＮＧ廠牌行動電話│
│    │          │            │        │            │貳支（序號：三五八八○│
│    │          │            │        │            │0000000000號│
│    │          │            │        │            │、0000000000│
│    │          │            │        │            │七四七五九號）、ＳＩＭ│
│    │          │            │        │            │卡貳張（門號○九七三三│
│    │          │            │        │            │一三七七四號、○九八一│
│    │          │            │        │            │六四九三三九號），均沒│
│    │          │            │        │            │收。                  │
├──┼─────┼──────┼────┼──────┼───────────┤
│ 7  │98年10月中│臺南市○○路│王郁偉  │愷他命      │陳瑞賢販賣第三級毒品，│
│    │旬起至98年│56號前      │        │800元       │處有期徒刑貳年捌月，因│
│    │12月14日  │            │        │            │販賣第三級毒品所得新臺│
│    │16時間某日│            │        │            │幣捌佰元沒收之，如全部│
│    │某時      │            │        │            │或一部不能沒收時，以其│
│    │          │            │        │            │財產抵償之；扣案之ＳＡ│
│    │          │            │        │            │ＭＳＵＮＧ廠牌行動電話│
│    │          │            │        │            │貳支（序號：三五八八○│
│    │          │            │        │            │0000000000號│
│    │          │            │        │            │、0000000000│
│    │          │            │        │            │七四七五九號）、ＳＩＭ│
│    │          │            │        │            │卡貳張（門號○九七三三│
│    │          │            │        │            │一三七七四號、○九八一│
│    │          │            │        │            │六四九三三九號），均沒│
│    │          │            │        │            │收。                  │
├──┼─────┼──────┼────┼──────┼───────────┤
│ 8  │98年10月中│臺南市○○路│王郁偉  │愷他命      │陳瑞賢販賣第三級毒品，│
│    │旬起至98年│56號前      │        │800元       │處有期徒刑貳年捌月，因│
│    │12月14日  │            │        │            │販賣第三級毒品所得新臺│
│    │16時間某日│            │        │            │幣捌佰元沒收之，如全部│
│    │某時      │            │        │            │或一部不能沒收時，以其│
│    │          │            │        │            │財產抵償之；扣案之ＳＡ│
│    │          │            │        │            │ＭＳＵＮＧ廠牌行動電話│
│    │          │            │        │            │貳支（序號：三五八八○│
│    │          │            │        │            │0000000000號│
│    │          │            │        │            │、0000000000│
│    │          │            │        │            │七四七五九號）、ＳＩＭ│
│    │          │            │        │            │卡貳張（門號○九七三三│
│    │          │            │        │            │一三七七四號、○九八一│
│    │          │            │        │            │六四九三三九號），均沒│
│    │          │            │        │            │收。                  │
├──┼─────┼──────┼────┼──────┼───────────┤
│ 9  │98年10月中│臺南市○○路│王郁偉  │愷他命      │陳瑞賢販賣第三級毒品，│
│    │旬起至98年│56號前      │        │800元       │處有期徒刑貳年捌月，因│
│    │12月14日  │            │        │            │販賣第三級毒品所得新臺│
│    │16時間某日│            │        │            │幣捌佰元沒收之，如全部│
│    │某時      │            │        │            │或一部不能沒收時，以其│
│    │          │            │        │            │財產抵償之；扣案之ＳＡ│
│    │          │            │        │            │ＭＳＵＮＧ廠牌行動電話│
│    │          │            │        │            │貳支（序號：三五八八○│
│    │          │            │        │            │0000000000號│
│    │          │            │        │            │、0000000000│
│    │          │            │        │            │七四七五九號）、ＳＩＭ│
│    │          │            │        │            │卡貳張（門號○九七三三│
│    │          │            │        │            │一三七七四號、○九八一│
│    │          │            │        │            │六四九三三九號），均沒│
│    │          │            │        │            │收。                  │
├──┼─────┼──────┼────┼──────┼───────────┤
│ 10 │98年10月中│臺南市○○路│王郁偉  │愷他命      │陳瑞賢販賣第三級毒品，│
│    │旬起至98年│56號前      │        │800元       │處有期徒刑貳年捌月，因│
│    │12月14日  │            │        │            │販賣第三級毒品所得新臺│
│    │16時間某日│            │        │            │幣捌佰元沒收之，如全部│
│    │某時      │            │        │            │或一部不能沒收時，以其│
│    │          │            │        │            │財產抵償之；扣案之ＳＡ│
│    │          │            │        │            │ＭＳＵＮＧ廠牌行動電話│
│    │          │            │        │            │貳支（序號：三五八八○│
│    │          │            │        │            │0000000000號│
│    │          │            │        │            │、0000000000│
│    │          │            │        │            │七四七五九號）、ＳＩＭ│
│    │          │            │        │            │卡貳張（門號○九七三三│
│    │          │            │        │            │一三七七四號、○九八一│
│    │          │            │        │            │六四九三三九號），均沒│
│    │          │            │        │            │收。                  │
├──┼─────┼──────┼────┼──────┼───────────┤
│ 11 │98年10月中│臺南市○○路│王郁偉  │愷他命      │陳瑞賢販賣第三級毒品，│
│    │旬起至98年│56號前      │        │800元       │處有期徒刑貳年捌月，因│
│    │12月14日  │            │        │            │販賣第三級毒品所得新臺│
│    │16時間某日│            │        │            │幣捌佰元沒收之，如全部│
│    │某時      │            │        │            │或一部不能沒收時，以其│
│    │          │            │        │            │財產抵償之；扣案之ＳＡ│
│    │          │            │        │            │ＭＳＵＮＧ廠牌行動電話│
│    │          │            │        │            │貳支（序號：三五八八○│
│    │          │            │        │            │0000000000號│
│    │          │            │        │            │、0000000000│
│    │          │            │        │            │七四七五九號）、ＳＩＭ│
│    │          │            │        │            │卡貳張（門號○九七三三│
│    │          │            │        │            │一三七七四號、○九八一│
│    │          │            │        │            │六四九三三九號），均沒│
│    │          │            │        │            │收。                  │
├──┼─────┼──────┼────┼──────┼───────────┤
│ 12 │98年10月中│臺南市○○路│王郁偉  │愷他命      │陳瑞賢販賣第三級毒品，│
│    │旬起至98年│56號前      │        │800元       │處有期徒刑貳年捌月，因│
│    │12月14日  │            │        │            │販賣第三級毒品所得新臺│
│    │16時間某日│            │        │            │幣捌佰元沒收之，如全部│
│    │某時      │            │        │            │或一部不能沒收時，以其│
│    │          │            │        │            │財產抵償之；扣案之ＳＡ│
│    │          │            │        │            │ＭＳＵＮＧ廠牌行動電話│
│    │          │            │        │            │貳支（序號：三五八八○│
│    │          │            │        │            │0000000000號│
│    │          │            │        │            │、0000000000│
│    │          │            │        │            │七四七五九號）、ＳＩＭ│
│    │          │            │        │            │卡貳張（門號○九七三三│
│    │          │            │        │            │一三七七四號、○九八一│
│    │          │            │        │            │六四九三三九號），均沒│
│    │          │            │        │            │收。                  │
├──┼─────┼──────┼────┼──────┼───────────┤
│ 13 │98年12月14│臺南市○○路│王郁偉  │愷他命      │陳瑞賢販賣第三級毒品，│
│    │日16時    │56號前      │        │3000元      │處有期徒刑參年貳月，因│
│    │          │            │        │            │販賣第三級毒品所得新臺│
│    │          │            │        │            │幣參仟元沒收之，如全部│
│    │          │            │        │            │或一部不能沒收時，以其│
│    │          │            │        │            │財產抵償之；扣案之扣案│
│    │          │            │        │            │之第三級毒品愷他命（驗│
│    │          │            │        │            │餘淨重共計伍拾肆點肆柒│
│    │          │            │        │            │公克）、毒品包裝袋拾肆│
│    │          │            │        │            │個、ＳＡＭＳＵＮＧ廠牌│
│    │          │            │        │            │行動電話貳支（序號：三│
│    │          │            │        │            │00000000000│
│    │          │            │        │            │九三八號、三五九○九九│
│    │          │            │        │            │000000000號）│
│    │          │            │        │            │、ＳＩＭ卡貳張（門號○│
│    │          │            │        │            │000000000號、│
│    │          │            │        │            │0000000000號│
│    │          │            │        │            │），均沒收。          │
├──┴─────┴──────┴────┴──────┴───────────┤
│販賣所得合計：17,700元                                                        │
└───────────────────────────────────────┘